sk-SK: Typ pripojenia: Spájkovateľný; Bezspájkový; Iné
es: Tipo de conectividad: Soldable; Sin soldadura; Otros
bg-BG: Тип свързаност: За запояване; Без запояване; Други
sv: Anslutningstyp: Lödbar; Lödfri; Övrigt
pl: Typ łączności: Do lutowania; Bezlutowa; Inne
vi: Loại kết nối: Có thể hàn; Không cần hàn; Khác
pt-PT: Tipo de conectividade: Soldável; Sem solda; Outro
de: Verbindungstyp: Lötbar; Lötfrei; Sonstiges
zh-TW: 連接類型: 可焊接; 無焊; 其他
da: Forbindelsestype: Lodbar; Loddefri; Andet
hu: Csatlakozási típus: Forrasztható; Forrasztásmentes; Egyéb
pt-BR: Tipo de conectividade: Soldável; Sem solda; Outro
it: Tipo di connettività: Saldabile; Senza saldatura; Altro
hr-HR: Vrsta povezivanja: Za lemljenje; Bez lemljenja; Ostalo
lt-LT: Ryšio tipas: Lituojama; Belituojamė; Kita
fr: Type de connectivité: Soudable; Sans soudure; Autre
ko: 연결성 유형: 납땜 가능; 무납땜; 기타
nl: Connectiviteitstype: Soldeerbaar; Soldeerloos; Andere
th: ประเภทการเชื่อมต่อ: แบบบัดกรีได้; แบบไม่ต้องบัดกรี; อื่นๆ
fi: Liitettävyystyyppi: Juotettava; Juotokseton; Muu
ro-RO: Tip conectivitate: Pentru lipire; Fără lipire; Altele
cs: Typ konektivity: Pájitelná; Nepájivá; Jiné
sl-SI: Tip povezljivosti: Za spajkanje; Brez spajkanja; Drugo
zh-CN: 连接类型: 可焊接; 免焊; 其他
en: Connectivity type: Solderable; Solderless; Other
ru: Тип подключения: Паяемая; Беспаечная; Другой
tr: Bağlantı tipi: Lehimlenebilir; Lehimsiz; Diğer
nb: Tilkoblingstype: Loddbar; Loddefri; Annet
el: Τύπος συνδεσιμότητας: Συγκολλήσιμο; Χωρίς συγκόλληση; Άλλο
ja: 接続タイプ: はんだ付け可能; はんだ不要; その他